【裁判字號】    90,上易,1517
【裁判日期】    900928
【裁判案由】    竊盜
【裁判全文】
台灣高等法院台中分院刑事判決                    九十年度上易字第一五一七號
    上  訴  人
    即  被  告  甲○○
右上訴人因竊盜案件，不服台灣彰化地方法院九十年度易字第一九五號中華民國九十
年五月二十四日第一審判決（起訴案號：台灣彰化地方法院檢察署八十九年度偵字第
七六四二號），提起上訴，本院判決如左：
    主  文
原判決關於甲○○部分撤銷。
甲○○免訴。
    理  由
一、公訴意旨略以：上訴人即被告甲○○前因侵占案件，經台灣彰化地方法院判處有
    期徒刑四月確定，甫於民國八十九年五月二日執行完畢（原審誤載為：因竊盜、
    侵占案件，各經法院判處有期徒刑一年二月及四月確定，並定應執行刑有期徒刑
    一年五月，甫於八十九年四月一日服刑期滿執行完畢），詎仍不知悔改，復夥同
    乙○○共同意圖為自己不法之所有，於八十九年十月七日下午十時許，在彰化縣
    彰化市○○路站後停車場內，以自備鑰匙，竊取丙○○所有車號ＳＵＲ─九七五
    號之機車一輛，得手後，一同騎乘行經彰化縣彰化市○○路○段與自強南路口時
    ，為警查獲，並扣得鑰匙一把。因認被告甲○○涉犯刑法第三百二十條第一項之
    普通竊盜罪嫌。
二、按案件曾經判決確定者，應諭知免訴之判決，刑事訴訟法第三百零二條第一款定
    有明文。又連續犯係裁判上一罪，該項犯罪之一部經判決確定者，其效力及於全
    部，最高法院著有四十七年台非字第四二號判例。查本件被告甲○○前曾於八十
    九年十二月四日下午一時五十分許起至同日下午二時止，犯連續竊盜罪，經台灣
    彰化地方法院於九十年三月二十二日以九十年度易字第一０六號判處有期徒刑壹
    年貳月在案，有台灣高等法院被告全國前案紀錄表一件及上開刑事判決在卷可參
    。而該案上訴後業經被告於九十年五月三十一日撤回上訴，亦經本院查核無誤。
    本件被告甲○○被訴犯罪時間，係八十九年十月七日下午，距前案已判決確定之
    犯罪時間未滿二月。兩案犯行，時間緊接，所犯構成要件相同，顯係出於概括之
    犯意為之，有連續犯裁判上一罪之關係。被告一部分犯罪事實既曾經判決確定，
    其效力當然及於本案之犯罪事實。揆諸首開規定，本件自應諭知免訴之判決。原
    審未予詳查，對被告甲○○論罪科刑，即有未洽，被告上訴意旨雖未就此指摘，
    惟原判決既有可議，應由本院將原判決撤銷。並依法不經言詞辯論自為免訴之判
    決。
三、被告乙○○表示伊確未行竊，但因另案已被判重刑，本案原審所處徒刑，對其影
    響不大，為避免影響累進處遇，不得已撤回上訴，附此敘明。
據上論斷，應依刑事訴訟法第三百六十九條第一項前段、第三百六十四條、第三百零
七條、第三百零二條第一款，判決如主文。
中      華      民      國      九十      年      九      月  二十八    日
                                台灣高等法院台中分院刑事第九庭
                                      審判長法  官  陳  筱  珮
                                            法  官  康  應  龍
                                            法  官  趙  春  碧
右正本證明與原本無異。
不得上訴。
                                            書記官  陳  文  琴
中       華       民       國   九  十    年     十      月     二      日
                                                                        Ｋ


司法院資訊處製作；財團法人民間司法改革基金會備份。
